臺灣高等法院民事裁定
109年度重勞上字第58號
上  訴  人  余全豐  
            黃世騏  
            蔡志明  


                      住○○市○○區○○○路0段000號0樓之0  
上列上訴人因與被上訴人隆銘綠能科技工程股份有限公司（原名
：同開科技工程股份有限公司，下稱同開公司）間請求給付薪資
等事件，對於中華民國111年7月26日本院109年度重勞上字第58
號判決，提起上訴，本院裁定如下：
    主    文
本件上訴利益分別為余全豐新臺幣1754萬8413元、黃世騏新臺幣
754萬3734元、蔡志明新臺幣756萬6146元。上訴人應於本裁定正
本送達後七日內，應依序補繳第三審裁判費新臺幣8萬3220元、
新臺幣3萬7872元、新臺幣3萬7971元，並補正委任律師或具律師
資格之關係人為代理人之委任狀。逾期不補正即駁回上訴。
    理  由
一、按向第二審或第三審法院上訴，依第77條之13及第77條之14
    規定，加徵裁判費10分之5，民事訴訟法第77條之16第1項前
    段定有明文。次按對於第二審判決上訴，上訴人應委任律師
    為訴訟代理人。但上訴人或其法定代理人具有律師資格者，
    不在此限。上訴人之配偶、三親等內之血親、二親等內之姻
    親，或上訴人為法人、中央或地方機關時，其所屬專任人員
    具有律師資格並經法院認為適當者，亦得為第三審訴訟代理
    人。上訴人未依前揭規定委任訴訟代理人，或雖已委任而法
    院認為不適當者，第二審法院應定期先命補正。同法第466
    條之1亦有明文規定。又依民事訴訟法第481條準用第442條
    第2項前段之規定，提起第三審上訴，如上訴不合程式或有
    其他不合法之情形而可以補正者，原第二審法院應定期間命
    其補正，如不於期間內補正，應以裁定駁回之。
二、本件上訴人（下分稱姓名，並合稱上訴人）不服本院判決，
    提起上訴，未據繳納第三審裁判費，及提出委任律師或具律
    師資格之關係人為訴訟代理人之委任狀。經查，上訴人先位
    聲明請求：㈠同開公司依序給付余全豐、黃世騏、蔡志明新
    臺幣（下同）2445萬8333元、929萬1667元、929萬1667元，
    並均自109年1月3日起算之法定遲延利息。㈡同開公司分別提
    繳勞工退休金（下稱勞退金）各4645元至上訴人設於勞動部
    勞工保險局勞退金個人專戶（下稱勞退專戶），並自109年1
    月1日起至兩造僱傭關係終止之日止，按月各提繳勞退金9千
    元至渠等之勞退專戶。㈢同開公司開立服務證明書及非自願
    離職證明書。並就請求年薪差額股票之薪資部分，如認不得
    為金錢給付，備位請求同開公司依序給付余全豐價值800萬
    元、黃世騏、蔡志明（下稱黃世騏等2人）各400萬元之公開
    發行股票。上訴人備位就年薪差額股票之請求，與先位請求
    年薪差額股票及剩餘任職期間薪資中之給付股票部分，實質
    上及經濟上具有同一性，訴訟目的一致，不超出終局標的範
    圍，依民事訴訟法第77條之2第1項規定，訴訟標的價額應以
    先位聲明即價額最高者定之。
三、其次，本院判決認上訴人得請求同開公司給付余全豐415萬8
    333元、黃世騏等2人各29萬1667元各本息，開立服務證明書
    及非自願離職證明書，及給付余全豐價值275萬6813元、黃
    世騏價值146萬1492元、蔡志明價值143萬9080元之同開公司
    公開發行股票，並駁回上訴人其餘請求。上訴人就敗訴部分
    提起上訴，上訴利益分別為余全豐1754萬8413元、黃世騏75
    4萬3734元、蔡志明756萬6146元（計算式見附表所示），原
    應依序徵第三審裁判費24萬9660元、11萬3617元、11萬3914
    元，惟此部分請求依勞動事件法第12條第1項規定得暫免徵
    收裁判費3分之2，則上訴人上訴第三審應依序繳納裁判費8
    萬3220元、3萬7872元、3萬7971元。茲命上訴人於本裁定正
    本送達後7日內如數補繳，及補正委任律師或具律師資格之
    關係人為訴訟代理人之委任狀；逾期未補正，即認其上訴不
    合法，以裁定駁回其上訴。
四、爰裁定如主文。
中　　華　　民　　國　　111 　年　　8 　　月　　29　　日
                  勞動法庭
                      審判長法  官  胡宏文
                            法  官  楊雅清
                            法  官  陳心婷
　　　　　　　　　　　　　　
正本係照原本作成。
核定訴訟標的價額部分，如不服裁定得於收受送達後10日內向本
院提出抗告狀，並繳納抗告費新臺幣1千元。
命補繳裁判費部分不得抗告。
中　　華　　民　　國　　111 　年　　8 　　月　　30　　日

 　　　　　　　　　　　　 　書記官  黃麒倫

附表：
一、上訴人主張渠等於109年1月2日向同開公司為終止勞動契約
    之意思表示，則先位聲明第㈡項之訴訟標的價額應各為5226
    元（即：4645元＋9千元×2/31＝5226元，元以下四捨五入）。
二、上訴人之上訴利益：
　㈠余全豐部分：
　　2445萬8333元＋5226元－415萬8333元－275萬6813元＝1754萬84
    13元。
 ㈡黃世騏部分：
　　929萬1667元＋5226元－29萬1667元－146萬1492元＝754萬3734
    元。
　㈢蔡志明部分：
　　929萬1667元＋5226元－29萬1667元－143萬9080元＝756萬6146
    元。